臺灣宜蘭地方法院民事裁定
111年度小上字第11號
上  訴  人  郭常鈞  
被上訴人    朱亞斌  
上列當事人間因請求侵權行為損害賠償事件，上訴人對於民國11
1年6月16日本院宜蘭簡易庭110年度宜小字第412號第一審小額民
事判決提起上訴，本院裁定如下：
    主  文
上訴駁回。
第二審訴訟費用新臺幣1,500元由上訴人負擔。
    事實及理由
一、按對於小額程序之第一審裁判提起上訴，非以其違背法令為
    理由，不得為之，並應於上訴狀內記載上訴理由，表明原判
    決所違背之法令及其具體內容，暨依訴訟資料可認為原判決
    有違背法令之具體事實，民事訴訟法第436條之24第2項、第
    436條之25分別定有明文。所謂違背法令，係指依同法第436
    條之32第2項準用第468條所定判決不適用法規或適用不當、
    第469條第1款至第5款所定判決當然違背法令之情形。是當
    事人提起上訴，如以判決不適用法規或適用不當為理由，其
    上訴狀或理由書應具體指摘該判決所違背之法令條項，或有
    關解釋字號，或成文法以外之習慣或法理等及其具體內容，
    暨係依何訴訟資料合於該違背法令之具體事實；如以判決有
    同法第469條第1款至第5款情形為理由，其上訴狀或理由書
    應表明該判決有合於各該條款規定情形之具體內容，及係依
    何訴訟資料合於該違背法令之具體事實。如未依上述方法表
    明，或其所表明者與上開法條規定不合時，即難認為已合法
    表明上訴理由，其上訴自非合法（最高法院71年臺上字第31
    4號民事裁判意旨參照）。另按小額事件上訴不合法者，依
    民事訴訟法第436條之32第2項準用第471條第1項、第444條
    第1項規定，法院毋庸命其補正，應逕以裁定駁回之。
二、上訴意旨略以：系爭車禍發生地點（即臺191縣道及壯圍鄉
    吉祥路），被上訴人車輛在191縣道上左側車道行駛至吉祥
    路口時，右轉而與上訴人所騎乘機車撞擊，究竟被上訴人所
    駕駛車輛，係在左側車道右轉，或在右側車道準備右轉，未
    見說明，仍須釐清。且鑑定報告將上訴人單純直行車輛扭曲
    為超車行為，顯然與事實相悖。請求本院向臺灣宜蘭地方檢
    察署或基宜區行車事故鑑定會調閱光碟，並當庭勘驗等語。
    並聲明：原判決廢棄；上開廢棄部分，請求駁回被上訴人在
    第一審之訴。
三、經查，綜觀上訴人前開所列之上訴理由，無非係爭執原審依
    據鑑定意見等證據資料，認定本件事故肇事責任歸屬等事實
    為不當等情。是核上訴人主張之內容，為對原審調查、取捨
    證據及認定事實之職權行使指摘其不當，並未敘明原判決有
    何違背法令之具體內容及事實，亦無具體指摘原判決有何不
    適用法規或適用不當之情形，復未指明所違背之法規、客觀
    論理法則、經驗法則及證據法則、司法解釋，及合於民事訴
    訟法第469條所列各款之事實，且就整體訴訟資料亦無從認
    定原判決有何違背法令之具體事實，自難認上訴人對原判決
    之如何違背法令已有具體之指摘，依據前揭說明，上訴人之
    上訴與小額訴訟程序非以判決違背法令為由不得提起上訴之
    要件不符，應認其上訴為不合法。從而，上訴人提起本件上
    訴，要難認係屬適法，自應予裁定駁回。
四、末按於小額訴訟之上訴程序，法院為訴訟費用之裁判時，應
    確定其費用額，民事訴訟法第436條之19第1項、第436條之3
    2第1項定有明文。本件第二審裁判費用為新臺幣1,500元，
    應由上訴人負擔，爰併為裁定如主文第2項所示。
五、據上論結，本件上訴為不合法。依民事訴訟法第436之32第1
    項、第2項、第436條之19第1項、第444條第1項前段、第95
    條、第78條，裁定如主文。
中　　華　　民　　國　 111  年　　8  　月　 　24　 　日
                  民事庭審判長法　官　鄭貽馨
                              法　官　張文愷
                              法  官  伍偉華
以上正本係照原本作成。
本判決不得上訴。
中　　華　　民　　國　　111 　年　　8 　　月　　24　　日
                              書記官  邱信璋